

SKILLS

Programacion...

HTML
CSS
Bootstrap
JavaScript
GIT
Ingles
React
MongoDB
Express JS

INTERESES

Informática y la tecnología.

Buen desempeño tanto hardware como software.

Fotografias.

Soy fotografo aficionado, adoro este arte.

Musica.

Amante de la buena musica.

CONTACTO

- ☆ Tucumán SMT
- **381-156266303**
- ✓ Alejandrobusi@gmail.com
- in Alejandro Busi
- ② /alebusi
- \(\omega\) /alejandrobusi

ALEJANDRO BUSI

PERFIL

Hola. Soy Ale, tengo 27 años, soy soltero y vivo en San Miguel de Tucumán. Soy un apasionado por la tecnología desde chico. Me gusta mucho la informática. la electrónica y la fotografía. Si Ud. necesita referencias por favor solicíteme.

EXPERIENCIA

2016 - 2020 Logistica la Serenisima
 Administrador de reparto de personas, ventas y logistica.

 Administración de un reparto de la serenisima.

Administracion de un reparto de la serenisima. Lider de equipo, vendedor, gestion de cuentas corrientes, pagos, etc.

2015 - 2016 Network Comunicaciones SRL

Tecnico

Instalaciones de equipos RF en vehículos. actualización de firmware en módulos RF de antenas de telecomunicación.

2016 - Presente Celsius Refrigeración Electromecánica

Tecnico

Instalación y mantenimiento de equipos de refrigeración de hogar y central.

EDUCACIÓN

2021 - Presente FullStack Developer
RollingCode
 2016 - 2017 Tecnicatura en Programacion
UNT-FRT
 2014 - 2016 Tecnicatura avanzada en informática
Instituto Alfredo Coviello
Cursado Completo.

MOTIVACIÓN

Mi objetivo es demostrar mi potencial y Crecer más, de la mano de una buena compañía con un ambiente laboral sano. Con la mejor disposición para trabajar en equipo con buen compañerismo y compromiso.